【裁判字號】    89,親,41
【裁判日期】    890816
【裁判案由】    否認子女
【裁判全文】
臺灣桃園地方法院民事判決  八十九年度親字第四十一號
    原      告  甲○○
    訴訟代理人  陳鄭權律師
    複代理人    陳韻如律師
    被      告  乙○○
  兼法定代理人  丙○○
右當事人間否認子女事件，本院判決如左：
    主      文
確認被告乙○○非被告丙○○之婚生女。
訴訟費用由被告負擔。
    事      實
甲、原告方面：
  一、聲明：如主文所示。
  二、陳述：原告與被告丙○○本係夫妻，嗣於民國八十九年三月三日協議離婚，婚
      姻關係存續中，原告於八十九年二月六日生下一女即被告乙○○，惟原告與被
      告丙○○於八十一年起前即行分居，迄今未曾再同居，是被告乙○○非自被告
      丙○○受胎所生，為此依法訴請判決如聲明。
  三、證據：提出出生證明書一份、戶籍謄本一份、離婚協議書一份為證，並聲請訊
      問證人何雲香。
乙、被告方面：被告未於最後言詞辯論期日到場，前次期日到庭聲明請求駁回原告之
    訴。
丙、本院依職權囑託財團法人長庚紀念醫院鑑定兩造之血緣關係。
     理      由
一、本件原告主張其與被告丙○○本係夫妻，嗣後協議離婚，惟婚姻關係存續中，原
    告生有一女即被告乙○○之事實，業據其提出戶籍謄本、出生證明書、離婚協議
    書等件為憑，且為被告所不否認，自堪信為真實。又原告主張其與被告丙○○於
    八十一年間起即行分居，迄今未曾再同居，被告乙○○應非自被告丙○○受胎所
    生乙節，經本院囑託鑑定兩造間血緣關係之結果，覆稱被告乙○○與訴外人張瑞
    清之父子關係確定率為百分之九十九點九九九九，已可證實訴外人張瑞清是乙○
    ○的親生父親，有該財團法人長庚紀念醫院八十九年七月十七日鑑定報告一份在
    卷可稽，且本院訊問證人何雲香證稱：兩造從八十三年起至八十九年離婚間均未
    住在一起等語，是原告此部份之主張，亦屬真實。
二、按民法第一千零六十三條第一項推定之婚生子女，如夫妻之一方能證明妻非自夫
    受胎者，得於知悉子女出生之日起，一年內提起否認之訴，同條第二項定有明文
    。查原告受胎生下被告乙○○，既係在其與被告丙○○婚姻關係存續中，則依法
    自應推定被告乙○○為原告與被告丙○○之婚生子女，然原告受胎懷有被告乙○
    ○時，並未與被告丙○○同居即非自被告丙○○受胎，準此，原告於知悉被告乙
    ○○出生之日起一年內提起本件訴訟，於法洵屬有據，應予准許。
三、據上論結，本件原告之訴為有理由，依民事訴訟法第三百八十五條第一項前段、
    第七十八條判決如主文。
中      華      民      國    八十九    年      八      月    十六    日
                                        臺灣桃園地方法院民事第一庭
~B法      官  邱育佩
右為正本係照原本作成
如對本判決上訴須於判決送達後廿日內向本院提出上訴狀
中      華      民      國    八十九    年      八      月      八      日
~B法院書記官  羅英梅


司法院資訊處製作；財團法人民間司法改革基金會備份。
